# 求助有关合并财务报表格式

提问人：yjhly2011 时间：2020-02-13 22:18:18
大家好， 2018 年存在合并财务报表的情况，即母公司有全资子公司或控股子公司，但在 2019 年末，出售了全部的子公司，即母公司没有对外投资，这种情况下， 2019 年的年度资产负责表、利润表、现金流量表、所有者权益变动表的格式，是采用合并报表格式还是单体报表的格式，谢谢！

回答人：chenyiwei
2019 年末没有合并资产负债表，但期初比较数据仍分为母公司单户和合并两列；
2019 年度的利润表和现金流量表均需正常提供母公司报表和合并报表。权益变动表也是时期数据，故也需要同时提供母公司报表和合并报表。

提问人：yjhly2011 时间：2020-02-14 10:11:39
谢谢陈版主的回复，一些细节问题还要向您请教：
1 、母公司资产负债表的比较数据好理解，用期数据即可。不太理解您说的分为母公司单户和合并两列，是否可以这样理解：用母公司 2019 年期末数与 2019 年的合并期初数比较，是将母公司的资产负债表的数据放到合并资产负债表中进行比较吗，即以合并资产负债表格式为准。不知道实际中这类情形出现时上市公司的年报是怎样的，附注中一般是合并、母公司的会计科目比较数据，如何体现在年报中，您能举个上市公司的案例吗，谢谢！
2 、假设 2019 年 10 月份子公司就不存在了， 2019 年度的合并利润表是如何得出，是1-10月的合并利润表数据加上后来母公司单体的11-12月的数据吗，现金流量表也是这个问题，谢谢！
3 、所有者权益变动表，与资产负债表的疑问类似，母公司单体的期末、期初数据延续下来成为可比数据，您所述要提供的合并报表中，可比数据采用 2019 年初合并权益变动表的数据与 2019 年度末母公司单体的期末数据进行比较吗，谢谢！
我们公司遇到这种情况，之前也没有了解过，期待您的回复！

回答人：chenyiwei
1 、即 2019 年的资产负债表分三列：年末数（单户）、年初数（合并）。
2 、 2019 年度的合并利润表是1-10月的合并利润表数据加上后来母公司单体的11-12月的数据。合并现金流量表同理。
3 、所有者权益变动表属于时期数报表，所以 2019 年度仍需编制合并报表。但该表中的期末权益余额是从原先的合并口径延续下来的，可能和 2019 年末母公司单户资产负债表中的权益项目期末余额不勾稽。

提问人：yjhly2011 时间：2020-02-14 15:16:45
谢谢陈版主，“2019年的资产负债表分三列：年末数（单户）、年初数（合并）”，资产负债表的格式，母公司单体报表与合并报表的格式有些不同，三列放在一个表中，是以合并报表格式为准吗，谢谢您！

回答人：chenyiwei
是。以合并报表格式为基础。